臺灣高等法院交通事件裁定　　　　　　　　　　　　九十三年度交抗字第六０三號
　　抗告人　甲○○
右抗告人因違反道路交通管理處罰條例案件，不服臺灣臺北地方法院中華民國九十三
年七月二十三日裁定（九十三年度交聲字第六九七號），提起抗告，本院裁定如左：
    主  文
抗告駁回。
    理  由
壹、原裁定以：
一、按汽車駕駛人，行經有燈光號誌管制之交岔路口闖紅燈者，處新臺幣（下同）一
    千八百元以上五千四百元以下罰鍰；汽車駕駛人有道路交通管理處罰條例第五十
    三條情形者，除依原條款處罰鍰外，並予記違規點數三點，道路交通管理處罰條
    例第五十三條、第六十三條第一項第三款分別定有明文。次按駕駛機車違反道路
    交通管理處罰條例第五十三條事件，期限內繳納罰鍰或到案聽候裁決者，處一千
    八百元罰鍰，本件案發時之違反道路交通管理事件統一裁罰基準及處理細則第二
    條第二項亦定有明文。
二、本件異議人即受處分人甲○○於民國九十三年六月七日上午十時許，駕駛車牌號
    碼ＡＬＸ─一一一號重型機車沿臺北市○○街由北往南行駛，途經三元街與寧波
    西街口時，適逢該路口號誌顯示紅燈，竟不遵守該燈光號誌之管制停等而闖紅燈
    違規左轉寧波西街行駛，經臺北市政府警察局中正第二分局泉州街派出所黃昭潔
    警員以受處分人違反道路交通管理處罰條例第五十三條行經有燈光號誌管制之交
    岔路口闖紅燈之規定，開立北市警交大字第ＡＣＵ七七０四六九號之舉發通知單
    並指定應於九十三年六月二十二日前前往原處分機關即臺北市交通事件裁決所聽
    候裁決或繳納罰鍰，經受處分人依限申訴，原處分機關認受處分人確有上開交通
    違規行為，乃依據道路交通管理處罰條例第五十三條（裁決書贅載第一項）及第
    六十三條第一項第三款（裁決書漏載第三款）之規定裁處一千八百元之罰鍰，並
    記違規點數三點。
三、依據受處分人具狀所載固坦承其於上開時、地確有駕車行經三元街與寧波西街紅
    燈左轉等情，惟辯以：本人於九十一年十二月二日騎乘機車行經該處時綠燈左轉
    ，亦被警員攔停開單舉發稱綠燈不能左轉，同樣路口，兩種方式（紅、綠燈左轉
    ）都要取締，如何使人心服口服云云。經查：受處分人坦承於該時、地駕車闖紅
    燈左轉，核與警員開單舉發受處分人闖紅燈左轉相符，復有臺北市政府警察局舉
    發違反道路交通管理事件通知單附卷可稽。次查：依據卷附臺北市政府警察局中
    正第二分局九十三年六月二十八日北市警中正二分交字第０九三六一五八一五０
    ０號函復受處分人書函之「說明二、查臺端騎乘ＡＬＸ─一一一號機車於違規時
    間行駛三元街（北向南）在寧波西街口時，適逢該路口號誌為紅燈，臺端未依號
    誌指示停等，違反燈號指示紅燈違規左轉寧波西街行駛，本分局員警依法尾隨攔
    停並依臺端所示證件舉發並無違誤之處。臺端陳述該路口紅、綠燈都不得左轉乙
    節，查該路口無設置機車兩段式左轉標誌且無設置禁止左轉標誌，因此機車在該
    路口允許綠燈直接左轉，惟據執勤員警確認臺端當時是紅燈左轉無誤。所持申訴
    理由，本分局歉難同意，本案仍請依原議接受裁處。」所載，受處分人確實紅燈
    違規左轉無誤。本件受處分人違反燈光號誌管制而闖紅燈之行為，堪以認定。從
    而原處分機關依道路交通管理處罰條例第五十三條及第六十三條第一項第三款之
    規定裁處一千八百元之罰鍰及記違規點數三點，核與上開規定並無違誤，本件聲
    明異議為無理由，應予駁回。至於受處分人辯以九十一年間因綠燈左轉亦被取締
    乙節，因與本件違規行為無關，況且該路口於九十一年間當時交通燈號、標誌如
    何設置，依卷證現有資料無從得知並加以判斷，設受處分人對於該次舉發如有不
    服，應於當時依法申訴及聲明異議，而非於本件舉發時再為異議，併此敘明。
貳、抗告意旨略以：抗告人於九十三年六月七日沿三元街由北往南，紅燈左轉寧波西
    街，遭員警攔停開單，惟抗告人於九十一年間行經該路口綠燈左轉亦以綠燈不能
    左轉而遭取締，同樣路口兩種左轉方式均屬違規，如何令人心服口服。
參、原審認抗告人有違規闖紅燈之事實，而駁回其異議，已於裁定中詳敘認定之依據
    及理由，核無不合。抗告意旨以抗告人於九十一年間、同一路口因綠燈左轉亦遭
    取締乙節，並非本案得以審酌之事項，以此為辯，難謂有理由，是抗告意旨指摘
    原裁定不當，求為撤銷原裁定，為無理由，應予駁回。
肆、據上論斷，應依刑事訴訟法第四百十二條，道路交通案件處理辦法第二十六條，
    裁定如主文。
中　　　華　　　民　　　國　　九十三　　年　　　八　　　月　　三十一　　日
                              臺灣高等法院交通法庭
                                  審判長法  官  蔡  永  昌
                                        法  官  陳  榮  和
                                        法  官  蔡  國  在
右正本證明與原本無異。
不得再抗告。
                                        書記官  耿  鳳  君
中　　　華　　　民　　　國　　九十三　　年　　　九　　　月　　　二　　　日
